【裁判字號】    98,抗,213
【裁判日期】    980819
【裁判案由】    本票裁定
【裁判全文】
臺灣臺中地方法院民事裁定  98年度抗字第213號
抗  告  人  甲○○
相  對  人  乙○○
上列當事人間聲請本票准許強制執行事件，抗告人對於民國98年
7月14日本院簡易庭所為98年度司票字第6187號裁定提起抗告，
本院合議庭裁定如下：
    主    文
抗告駁回。
原裁定附表編號7關於票面金額新台幣223,600元之記載，應更正
為新台幣223,000元。
抗告程序費用新台幣壹仟元由抗告人負擔。
    理    由
一、按執票人向本票發票人行使追索權時，得聲請法院裁定後強
    制執行，票據法第123條定有明文。又本票執票人，依票據
    法第123條規定，聲請法院裁定許可對發票人強制執行，係
    屬非訟事件，此項聲請之裁定及抗告法院之裁定，僅依非訟
    事件程序，以審查強制執行許可與否，並無確定實體上法律
    關係存否之效力，法院僅就本票形式上之要件是否具備予以
    審查，即為已足，至於當事人間實體上之爭執，應循訴訟程
    序以資解決，要非非訟裁定法院所得審酌，最高法院56年台
    抗字第714號及57年台抗字第76號分別著有判例。
二、本件相對人主張其執有抗告人所簽發如原裁定所示之本票9
    紙（下稱系爭本票），並免除作成拒絕證書，詎屆期提示未
    獲付款，爰依票據法第123條聲請裁定許可強制執行等情，
    已據相對人提出系爭本票為證。而原裁定就系爭本票之形式
    要件為審查後，認為其應記載事項均已具備，因而予以准許
    ，即無不合。
三、抗告意旨略以：按法律行為，違反強制或禁止之規定者，無
    效。民法第71條前段定有明文。本件相對人持有之系爭本票
    ，乃賭債所生，是依上開規定應為無效。抗告人已依法提起
    確認本票債權不存在之訴，請本院於抗告人所提起之確認本
    票債權不存在之訴未判決前，不予核發確定證明書，以保權
    益。為此提起本件抗告等語。惟查，抗告人主張之情節，核
    屬實體上之爭執事項，此應由抗告人另行提起訴訟（抗告人
    稱已提起確認本票債權不存在之訴）以資解決，非本件非訟
    事件得為審究，故仍應為准許強制執行之裁定。從而本件抗
    告為無理由，應予駁回。
四、按票據上記載金額之文字與號碼不符時，以文字為準。票據
    法第7條定有明文。原裁定附表編號7之本票記載之金額文字
    為「貳拾貳萬參仟元整」，號碼為「223,600」，有該本票
    附於原審卷可憑，依前開法條之規定，應以文字為準，原裁
    定記載該本票金額為「223,600元」應係誤載，應予更正為
    「223,000元」，併為敘明。
五、據上論結，本件抗告為無理由，依非訟事件法第46條、第21
    條第2項、第24條第1項，民事訴訟法第495條之1第1項、第4
    49條第1項、第78條，裁定如主文。
中    華    民    國    98    年    8    月     19    日
                  民事第三庭    審判長法  官  林洲富
                                      法  官  林慧貞
                                      法  官  謝慧敏
正本係照原本作成。
如不服本裁定，僅得於收受本裁定正本送達10日內，以適用法規
顯有錯誤為理由，向本院提出再抗告狀（須附繕本一份及繳納再
抗告裁判費新臺幣1,000元），經本院許可後始可再抗告，前項
許可，以原裁定所涉及之法律見解具有原則上重要性者為限。
中    華    民    國    98    年    8    月     19    日
                                      書記官  王志


司法院資訊處製作；財團法人民間司法改革基金會備份。
